【裁判字號】    97,上訴,1778
【裁判日期】    970820
【裁判案由】    違反毒品危害防制條例
【裁判全文】
臺灣高等法院臺中分院刑事判決        97年度上訴字第1778號
上  訴  人
即  被  告  甲○○
上列上訴人因違反毒品危害防制條例案件，不服臺灣南投地方法
院97年度訴字第635號中華民國97年7月3日第一審判決（起訴案
號：臺灣南投地方法院檢察署97年度毒偵字第737號），提起上
訴，本院判決如下：
    主  文
上訴駁回。
    事  實及理  由
一、本案經本院審理結果，認第一審判決認事用法及量刑均無不
    當，應予維持，並引第一審判決書記載之事實、證據及理由
    。（如附件）
二、被告上訴意旨略以：原審量刑過重，請求減輕云云。惟查：
  (一)被告甲○○於94年間因施用毒品案件，經臺灣臺中地方法院
    以94年度毒聲字第1487號裁定令入勒戒處所施以觀察、勒戒
    後，認無繼續施用毒品之傾向，於94年12月1日出所，並由
    臺灣臺中地方法院檢察署檢察官以94年度毒偵字第6032號為
    不起訴處分確定。再於95年間因施用第一、二級毒品案件，
    經原審法院以95年度訴字第319號判決分別判處有期徒刑9月
    、5月，定應執行有期徒刑1年確定，另因公共危險案件經同
    院以95年度投交簡字第379號判決判處有期徒刑5月確定，而
    上開數罪經同院裁定減刑後，定應執行有期徒刑8月又15日
    確定，並於96年7月16日執行完畢。
  (二)被告於5年內，猶無悔改之意再為本件犯行，本院認施用毒
    品，除戕害自身之健康、生命外，並已衍生危害家庭之不良
    後果，且損及社會、國家之整體利益，被告既曾施用毒品，
    經法院判處有期徒刑，並已執行完畢，尚不能深切體悟，自
    愛自重，猶不顧施用毒品對其個人、家庭及社會、國家所造
    成之危害及負累，而再犯之，難認其罪責係屬輕微，自應受
    相當之刑罰制裁，始符社會正義，參酌施用第1級毒品海洛
    因之法定刑為6月以上5年以下有期徒刑之罪。原審審酌被告
    之素行、犯罪之動機、情節、所生危害及其他犯罪情節並犯
    後之態度等一切情狀，量處有期徒刑10月，量刑尚稱妥適，
    被告上訴顯無理由，應予駁回。
三、據上論斷，應依刑事訴訟法第373條、第368條，判決如主文
    。
本案經檢察官乙○○到庭執行職務。
中    華    民    國    97    年    8    月    20   日
            刑事第四庭    審判長法  官  洪  耀  宗
                                法  官  江  德  千
                                法  官  劉  登  俊
上列正本證明與原本無異。
如不服本判決，應於收受送達後十日內向本院提出上訴書狀，其
未敘述上訴之理由者並得於提出上訴後十日內向本院補提理由書
(均須按他造當事人之人數附繕本)。
                                書記官  粘  銘  環
中    華    民    國    97    年    8     月    21    日
附件
臺灣南投地方法院刑事判決               97年度訴字第635號
公  訴  人  臺灣南投地方法院檢察署檢察官
被      告  甲○○  男  36歲（民國○○年○○月○○日生）
                    身分證統一編號：Ｚ000000000號
                    住南投縣南投市○○路○段699巷26弄19號
上列被告因違反毒品危害防制條例案件，經檢察官提起公訴（九
十七年度毒偵字第七三七號），被告於準備程序中就被訴事實為
有罪之陳述，受命法官於聽取當事人之意見後，本院合議庭裁定
改由受命法官獨任進行簡式審判程序，判決如下：
    主  文
甲○○施用第一級毒品，累犯，處有期徒刑拾月。
    事實及理由
一、犯罪事實：
（一）甲○○於民國九十四年間因施用毒品案件，經臺灣臺中地
      方法院以九十四年度毒聲字第一四八七號裁定令入勒戒處
      所施以觀察、勒戒後，認無繼續施用毒品之傾向，於九十
      四年十二月一日出所，並由臺灣臺中地方法院檢察署檢察
      官以九十四年度毒偵字第六○三二號為不起訴處分確定。
（二）甲○○於九十五年間因施用第一、二級毒品案件，經本院
      以九十五年度訴字第三一九號判決分別判處有期徒刑九月
      、五月，定應執行有期徒刑一年確定，另因公共危險案件
      經本院以九十五年度投交簡字第三七九號判決判處有期徒
      刑五月確定，而上開數罪經本院以九十六年度聲減字第三
      七號裁定各減為有期徒刑四月又十五日、二月又十五日、
      二月又十五日，定應執行有期徒刑八月又十五日確定，並
      於九十六年七月十六日執行完畢。
（三）詎甲○○仍不知戒絕毒癮，於前開觀察、勒戒處分執行完
      畢釋放後之五年內，復基於施用第一級毒品海洛因之犯意
      ，於九十七年三月二十四日凌晨一時許，在其位於南投縣
      南投市○○路○段六九九巷二六弄一九號住處，以針筒注
      射方式，施用第一級毒品海洛因一次。嗣於九十七年三月
      二十六日六時三十分許，經警徵得其同意採集尿液送檢驗
      ，結果呈嗎啡陽性反應，始發覺上情。
（四）案經南投縣政府警察局草屯分局報告臺灣南投地方法院檢
      察署檢察官偵查起訴。
二、程序方面：
（一）按除被告所犯為死刑、無期徒刑、最輕本刑為三年以上有
      期徒刑之罪或高等法院管轄第一審案件者外，於法院行準
      備程序進行中，被告先就被訴事實為有罪之陳述時，審判
      長得告知被告簡式審判程序之旨，並聽取當事人、代理人
      、辯護人及輔佐人之意見後，裁定進行簡式審判程序；且
      受命法官行準備程序，與法院或審判長有同一之權限；又
      簡式審判程序之證據調查，不受刑事訴訟法第一百五十九
      條第一項、第一百六十一條之二、第一百六十一條之三、
      第一百六十三條之一及第一百六十四條至第一百七十條規
      定之限制，刑事訴訟法第二百七十三條之一第一項、第二
      百七十九條第二項前段、第二百七十三條之二分別定有明
      文。
（二）本件被告甲○○所犯係死刑、無期徒刑、最輕本刑為三年
      以上有期徒刑以外之罪，其於準備程序就前揭被訴事實為
      有罪之陳述，本院認無不得或不宜改依簡式審判程序進行
      之處，爰依刑事訴訟法第二百七十三條之一第一項、第二
      百八十四條之一，裁定本件由受命法官獨任進行簡式審判
      程序，合先敘明。
三、認定犯罪事實所憑之證據及理由：
（一）經查，被告甲○○於本院審理中坦承有施用第一級毒品海
      洛因一次之犯行（見本院九十七年六月十九日審判筆錄）
      。且警方於九十七年三月二十六日六時三十分許經徵得被
      告之同意採集尿液送驗，結果呈嗎啡陽性反應，有南投縣
      政府警察局草屯分局委託鑑驗尿液代號與真實姓名對照表
      ，及詮昕科技股份有限公司九十七年四月十一日報告編號
      第00000000號濫用藥物尿液檢驗報告各一紙附卷
      可稽。綜上，足認被告上揭自白應與事實相符，自堪採信
      。
（二）復查，被告甲○○於九十四年間因施用毒品案件，經臺灣
      臺中地方法院以九十四年度毒聲字第一四八七號裁定令入
      勒戒處所施以觀察、勒戒後，認無繼續施用毒品之傾向，
      於九十四年十二月一日出所，並由臺灣臺中地方法院檢察
      署檢察官以九十四年度毒偵字第六○三二號為不起訴處分
      確定等情，有臺灣南投地方法院檢察署刑案資料查註紀錄
      表及臺灣高等法院被告前案紀錄表各一份在卷足憑，則被
      告於前開觀察、勒戒處分執行完畢釋放後五年內，再犯本
      件施用第一級毒品犯行，事證明確，應予依法論科。
四、所犯法條及刑之酌科：
（一）按海洛因屬毒品危害防制條例第二條第二項第一款所指之
      第一級毒品，核被告所為，係犯違反毒品危害防制條例第
      十條第一項之施用第一級毒品罪，至被告持有第一級毒品
      之低度行為，已為其施用之高度行為所吸收，不另論罪。
（二）查被告甲○○於九十五年間因施用第一、二級毒品案件，
      經本院以九十五年度訴字第三一九號判決分別判處有期徒
      刑九月、五月，定應執行有期徒刑一年確定，另因公共危
      險案件經本院以九十五年度投交簡字第三七九號判決判處
      有期徒刑五月確定，而上開數罪經本院以九十六年度聲減
      字第三七號裁定各減為有期徒刑四月又十五日、二月又十
      五日、二月又十五日，定應執行有期徒刑八月又十五日確
      定，並於九十六年七月十六日執行完畢等情，有臺灣南投
      地方法院檢察署刑案資料查註紀錄表及臺灣高等法院被告
      前案紀錄表各一份在卷足憑，則其前受有期徒刑執行完畢
      ，於五年內故意再犯本件有期徒刑以上之罪，為累犯，應
      依刑法第四十七條第一項之規定加重其刑。
（三）爰審酌被告：（1）有違反毒品危害防制條例、公共危險
      等前科（參前揭紀錄表），素行欠佳；（2）前因施用毒
      品犯行經觀察、勒戒及徒刑之執行後，竟仍故態復萌，復
      行施用毒品不輟，無視於毒品對於自身健康之戕害及國家
      對於杜絕毒品犯罪之禁令，惟衡酌施用毒品係屬自戕行為
      ，被告犯罪手段尚屬平和；（3）本件施用第一級毒品之
      次數為一次；（4）犯後坦承犯行，態度良好；（5）施用
      毒品者乃有相當程度之成癮性及心理依賴，其犯罪心態與
      一般刑事犯罪之本質並不相同，應側重適當之醫學治療及
      心理矯治為宜等一切情狀，量處如主文所示之刑，以資警
      懲。
據上論斷，應依刑事訴訟法第二百七十三條之一第一項、第二百
九十九條第一項前段，毒品危害防制條例第十條第一項，刑法第
十一條前段、第四十七條第一項，判決如主文。
本案經檢察官蔡孟君到庭執行職務。
中    華    民    國    97    年    7     月    3     日
                  刑事第一庭  法  官  賴秀雯
上正本證明與原本無異。
如不服本判決應於判決送達後十日內向本院提出上訴狀，並應敘
述上訴理由（均須按他造當事人之數附繕本）「切勿逕送上級法
院」。
中    華    民    國    97    年    7     月    3     日
                              書記官
附錄本案所犯法條：
毒品危害防制條例第十條：
施用第一級毒品者，處六月以上五年以下有期徒刑。
施用第二級毒品者，處三年以下有期徒刑。


司法院資訊處製作；財團法人民間司法改革基金會備份。
